臺灣新竹地方法院交通事件裁定　　　　　96年度交聲字第31號
移送機關即
原處分機關　交通部公路總局新竹區監理所新竹市監理站
異　議　人
即受處分人　甲○○
上列異議人即受處分人因違反道路交通管理處罰條例案件，對於
交通部公路總局新竹區監理所新竹市監理站民國95年12月21日竹
監新四字第裁51－E00000000 號違反道路交通管理事件裁決書處
分，聲明異議，本院裁定如下：
    主  文
異議駁回。
    理  由
一、異議意旨略以：
（一）受處分人即異議人甲○○（下稱異議人甲○○）於民國96
      年12月26日接獲郵局郵件招領通知書，始知其所有之車牌
      號碼7U－8826號自用小客車因違反道路交通管理事件而遭
      交通部公路總局新竹區監理所新竹市監理站（下稱新竹市
      監理站）掣開竹監新四字第裁51－E00000000 號違反道路
      交通管理事件裁決書（下稱裁決書），惟該裁決書僅以汽
      車登記名義人即異議人甲○○為受處分人，卻未見舉發違
      反道路交通管理事件通知單（下稱違規通知單）及其上之
      違規人簽名或採證照片，經異議人甲○○向新竹市監理站
      異議，新竹市警察局始於96年1月5日以竹市警交字第0960
      000337號函覆說明該違規通知單業於95年8 月14日以雙掛
      號第251823號郵寄，並辦理寄存送達於新竹市○○路郵局
      ，嗣新竹市○○路郵局於96年1 月15日又以第082956號掛
      號通知異議人甲○○領取竹市警交字第E00000000 號違規
      通知單，則異議人甲○○係於96年1 月18日接獲該違規通
      知單時始知悉違規情事。
（二）且依前開違規通知單所載，原係依道路交通管理處罰條例
      第53條第1 項規定逕行舉發，並裁罰異議人甲○○罰鍰新
      臺幣（下同）2,700 元，為何新竹市監理站所掣開之裁決
      書卻裁罰異議人甲○○罰鍰5,400 元，並加罰同條例第63
      條第1項之記違規點數3點，為此狀請撤銷上開裁決書之處
      分而回復違規通知單之原處分云云。
二、原處分意旨略以：異議人甲○○所有車牌號碼7U－8826號自
    用小客車於95年7 月24日下午4時7分許，行經新竹市○○路
    與金城一路交岔路口時，為新竹市警察局交通隊員警掣開竹
    市警交字第E00000000 號違規通知單，逕行舉發違反道路交
    通管理處罰條例第53條第1 項規定「駕車行經有燈光號誌管
    制之交岔路口闖紅燈」，舉發單位以電腦傳輸方式移送新竹
    市監理站二代公路監理電腦違規檔列管，新竹市監理站遂於
    95年12月21日掣開竹監新四字第裁51－E00000000 號裁決書
    裁罰異議人甲○○罰鍰5,400元，並記違規點數3點，而以掛
    號郵寄至異議人甲○○之戶籍地址，經郵投單位於95年12月
    26日寄存於新竹市○○路郵局；異議人甲○○遂於同日向新
    竹市監理站陳述其未收受紅單、照片等情，新竹市監理站乃
    於96年1月2日以竹監新字第0952402040號函請舉發單位新竹
    市警察局查證，經新竹市警察局於96年1月5日以竹市警交字
    第0960000337號函查覆略以：經查本案本局已於95年8 月14
    日以雙掛號251823郵寄違規人在案，違規人因故未收受，違
    規通知單（含違規相片）已辦理寄存送達於當地學府路郵局
    等語，新竹市監理站遂於96年1 月11日依舉發單位函覆內容
    以竹監新字第0963400065號函請異議人甲○○到站繳納違規
    罰鍰，惟異議人甲○○對上述答覆仍不服，於96年1 月12日
    向新竹市監理站提起聲明異議。是異議人甲○○雖聲稱伊於
    95年12月26日接獲郵局郵件招領通知書，並於當日至郵局領
    取該郵件時，始知所有之車牌號碼7U－8826號自用小客車因
    違反道路交通管理事件，而經新竹市監理站掣開裁決書，但
    未收到違規通知單或舉發照片云云，惟查，本案異議人甲○
    ○所登記之監理地址與戶政地址均為「新竹市○○街27巷17
    號6 樓」，舉發機關依異議人甲○○登記之地址按行政程序
    法等規定於95年8 月17日完成寄存送達，並依民事訴訟法第
    138條第2項及違反道路交通管理事件統一裁罰基準及處理細
    則第28條第2項前段規定，計算本案應到案日期為95年9月27
    日，惟異議人甲○○始於95年12月26日提出陳述，故新竹市
    監理站依上開規定裁罰異議人甲○○罰鍰5,400 元並記違規
    點數3點，應屬適法等語。
三、按法院受理有關交通事件，原則上應準用刑事訴訟法有關規
    定，為道路交通管理處罰條例第89條及道路交通案件處理辦
    法第4條第1項所明定。而關於業經法院裁定確定後，復對於
    同一交通違規異議事件重複聲明異議時，如何處理，上開辦
    法並無特別規定，自應準用刑事訴訟法相關規定。依刑事訴
    訟法第302條第1款之規定，案件曾經判決確定者，其起訴不
    合法，應為程序上之免訴判決。因此，異議人就已經裁定確
    定之同一交通違規事實，重複向法院聲明異議，在後之聲明
    異議應不合法，當由程序上駁回其異議。
四、經查，本件聲明異議事件，業經異議人甲○○於96年1月3日
    向新竹市監理站聲明異議，並經本院於96年2 月27日以96年
    度交聲字第45號交通事件裁定駁回其異議之聲請，嗣異議人
    甲○○提起抗告，經臺灣高等法院於96年4 月30日以96年度
    交抗字第290 號刑事裁定抗告駁回確定，有臺灣高等法院96
    年度交抗字第290 號刑事裁定及本院96年度交聲字第45號交
    通事件裁定各1 份在卷可稽。是以本件聲請顯係就同一交通
    違規事實，重行向本院聲請裁定，自屬違反一事不再理之原
    則，於法不合，應予駁回。
五、據上論斷，應依道路交通案件處理辦法第18條第1 項前段，
    裁定如主文。
中　　華　　民　　國　　96　　年　　7　　月　　4  　　日
            臺灣新竹地方法院交通法庭
                              法  官  劉兆菊
以上正本證明與原本無異。
如不服本裁定，應於裁定送達後5日內向本院提出抗告狀。
中　　華　　民　　國　　96　　年　　 7　　月　　4   　日
                              書記官　蕭汝芳
